臺灣桃園地方法院刑事判決　　　　　　　94年度訴字第1056號
公　訴　人　臺灣桃園地方法院檢察署檢察官
被　　　告　甲○○
上列被告因毒品危害防制條例案件，經檢察官提起公訴（94年度
毒偵字第2029號），被告於本院準備程序進行中，就被訴事實為
有罪之陳述，經本院告知簡式審判程序意旨，並聽取公訴人及被
告之意見後，本院合議庭裁定改由受命法官獨任依簡式審判程序
審理，並判決如下：
    主  文
甲○○連續施用第一級毒品，處有期徒刑柒月。扣案之海洛因殘
渣袋陸個沒收銷燬，注射針筒貳支沒收。
    事  實
一、甲○○前因施用毒品案件，經本院以92年度毒聲字第1216號
    裁定送觀察勒戒後，認無繼續施用毒品之傾向，遂於民國92
    年9 月18日執行完畢，並由臺灣桃園地方法院檢察署檢察官
    以92年度毒偵緝字第385 號為不起訴處分確定。但甲○○仍
    不知警惕，於前述觀察勒戒執行完畢後5 年內，又基於施用
    第一級毒品海洛因之概括犯意，自94年3 月初某日起至同年
    3 月24日晚上9 時許，在其位於桃園縣桃園市○○路286 號
    9 樓935 室之租屋處，以將海洛因放置於注射針筒再施打進
    入人體之方式，連續施用第一級毒品海洛因數次，平均約3
    至5 天施用1 次。嗣於94年3 月25日下午7 時20分許，為警
    於其上開租屋處查獲，並扣得海洛因殘渣袋6 個及甲○○所
    有供施用海洛因所用之注射針筒2 支。
二、案經桃園縣政府警察局桃園分局報告臺灣桃園地方法院檢察
    署檢察官偵查後起訴。
    理  由
一、本案被告甲○○所犯之罪，並非法定刑為死刑、無期徒刑或
    最輕本刑3 年以上有期徒刑之罪，亦非高等法院管轄第一審
    之案件，而被告於準備程序中就被訴事實已為有罪之陳述，
    經本院告知簡式審判程序之旨，並聽取被告與公訴人之意見
    後，本院合議庭乃依刑事訴訟法第273 條之1 第1 項規定，
    裁定由受命法官獨任進行簡式審判程序，合先敘明。
二、右開犯罪事實，業據被告甲○○於本院審理時坦承不諱，又
    被告於前述時間為警查獲時，經警採集其尿液送驗之結果，
    確呈嗎啡類陽性反應（施用毒品海洛因之代謝物為嗎啡），
    有桃園縣政府警察局桃園分局檢體監管紀錄表及臺灣尖端先
    進生技醫藥股份有限公司出具之濫用藥物檢驗報告各1 份附
    卷可稽。再按，海洛因係嗎啡經化學合成之半人工合成品，
    其藥（毒）性高於嗎啡，經吸食或注射進入人體，藉由人體
    代謝系統之新陳代謝，分解成藥（毒）性較低之嗎啡，由尿
    液排出人體，故於尿液中以嗎啡成份檢出，此有憲兵司令部
    79年6 月1 日（79）鑑驗字第0273號函、80年6 月17日（80
    ）鑑驗字第28 15 號函暨法務部調查局80年3 月28日（80）
    發技1 字第1898號函可稽。又服用海洛因後24小時內，約有
    服用量之百分之80排泄於尿液中，其於尿液中可檢出之最長
    時限，受施用劑量、施用方式、個人體質及其代謝情況等因
    素影響，因個案而異，國外曾有文獻報導注射6 毫克之海洛
    因鹽酸，其代謝物嗎啡之平均可檢出時限約為26小時等情，
    復有行政院衛生署藥物食品檢驗局81年9 月8 日（81）藥檢
    字第8114885 號函可參，凡此均為本院辦理同類案件時依職
    權所知之事實。由此可徵被告上開自白確與事實相符。末查
    ，被告前因施用毒品案件，經送觀察勒戒後，認無繼續施用
    毒品之傾向，遂於92年9 月18日執行完畢，並由臺灣桃園地
    方法院檢察署檢察官以92年度毒偵緝字第385 號為不起訴處
    分確定等情，有前述不起訴處分書及臺灣高等法院被告全國
    前案紀錄表各1 份在卷可參。是被告於觀察勒戒執行完畢後
    5 年內，再犯施用第一級毒品之犯行，事證明確，應堪認定
    。
二、核被告甲○○所為，係犯毒品危害防制條例第10條第1 項之
    施用第一級毒品罪。被告施用第一級毒品前後，持有為供施
    用之第一級毒品之低度行為，應為施用之高度行為所吸收，
    不另論罪。又被告多次施用第一級毒品之犯行，係在緊接之
    時間內，以相同之方法，觸犯構成要件相同之罪名，顯係基
    於概括犯意連續為之，為連續犯，應依刑法第56條之規定，
    以一罪論並加重其刑。起訴書雖僅就被告於94年3 月25日晚
    間11時50分許回溯26小時內某時，在桃園縣桃園市○○路
    286 號9 樓935 室租屋處施用第一級毒品海洛因之犯行，予
    以起訴，惟被告其餘數次施用第一級毒品之犯行，與前開已
    起訴且經論罪之部分，既具有連續犯之裁判上一罪關係，自
    為起訴效力所及，應由本院併為審判。爰審酌被告歷經觀察
    勒戒之矯治處遇後，仍無法戒除毒癮，顯見其毒癮深重；惟
    被告之犯罪行為主要係戕害自身，並未直接積極損害他人之
    利益，且其於犯罪後坦承犯行，表示悔意，態度尚稱良好等
    一切情狀，量處如主文所示之刑。扣案之海洛因殘渣袋6 包
    ，因包裝內所含之海洛因與該包裝已無法完全析離，應屬第
    一級毒品，應依毒品危害防制條例第18條第1 項前段之規定
    沒收銷燬之；另扣案之注射針筒2 支，為被告所有供施用第
    一級毒品所用之物，亦據被告供承在卷，自應依刑法第38條
    第1 項第2 款規定宣告沒收。
據上論斷，應依刑事訴訟法第273 條之1 第1 項、第299 條第1
項前段，毒品危害防制條例第10條第1 項、第18條第1 項前段，
刑法第11條前段、第56條、第38條第1 項第2 款，判決如主文。
本案經檢察官趙燕利到庭執行職務。
中　　華　　民　　國　　94　　年　　7 　　月　　27  　日
                      臺灣桃園地方法院刑事第十一庭
                                法　官　游士珺
上正本證明與原本無異。
如不服本判決，應於送達後10日內，向本院提出上訴狀。
                                書記官  陳淑瓊
中　　華　　民　　國　　94　　年　　8 　　月　　3 　　日
附錄本件論罪科刑法條全文
毒品危害防制條例第10條第1 項
施用第一級毒品者，處六月以上五年以下有期徒刑。
